臺灣嘉義地方法院刑事判決　　　　　　　　　　　　　九十一年度易字第二二一號
　　公　訴　人　臺灣嘉義地方法院檢察署檢察官
　　被　　　告　丁○○
右列被告因家庭暴力之傷害等案件，經檢察官提起公訴（九十一年度偵字第二四三三
號），本院判決如左：
    主  文
丁○○傷害人之身體，處有期徒刑肆月，如易科罰金，以參佰元折算壹日；又以加害
生命之事，恐嚇他人致生危害於安全，處有期徒刑參月，如易科罰金，以參佰元折算
壹日；應執行有期徒刑陸月，如易科罰金，以參佰元折算壹日。
    事  實
一、丁○○係甲○○之前配偶，二人育有子女丙○○及乙○○，其四人仍共住在嘉義
    市○區○○里○○鄰○○街一○九巷九四號內，具有家庭暴力防治法第三條第一
    款及第三款所定之家庭成員關係。而丁○○前因對李素巒犯恐嚇取財罪，經台灣
    高等法院台南分院於民國（下同）九十年二月二十日，以八十九年度上易字第二
    ○○○號判處有期徒刑六月確定；嗣丁○○復因對李素巒犯家庭暴力防治法第五
    十條第二款及第四款之違反保護令罪，經本院於九十年七月十六日，以九十年易
    字第五三三號判處有期徒刑六月確定，兩罪自九十年五月十七日起接續執行，於
    九十一年四月三日准予假釋付保護管束（指揮書執畢日期為九十一年五月十六日
    ）。
二、詎丁○○不思悔改，於九十一年四月三日下午約四時許假釋出獄後，竟心生怨憤
    ，於同日晚上十一時五分許，藉酒後返回嘉義市○○街一○九巷九四號住處，先
    行搗落該住處之落地門窗、花盆及桌椅等家俱（尚未達毀損程度），即基於傷害
    之犯意，徒手毆打甲○○及丙○○，致使甲○○受有右上臂皮下瘀血（三公分乘
    一公分）、右手腕紅腫（五公分乘二公分）及左手腕腫痛（三公分乘三公分）等
    傷害，且致使丙○○受有下列挫擦傷及皮下瘀血等傷害：兩上肢（右上臂四公分
    乘二公分、二公分乘一點三公分、一公分乘零點五公分及一公分乘零點八公分；
    左上臂一公分乘一公分、一公分乘一公分及二公分乘一點五公分）及左膝部（三
    公分乘二公分）；詎丁○○後另行基於恐嚇之犯意，向甲○○、丙○○及乙○○
    等人恫嚇：「我死也要你們母子一起死，不讓你們有一日安寧生活可過。」，又
    向乙○○恫嚇：「我有辦法生你，就有辦法收你。」等語，使甲○○、丙○○及
    乙○○等人心生畏怖，致生危害於生命之安全。
三、案經甲○○及丙○○訴由嘉義市警察局第一分局報請台灣嘉義地方法院檢察署檢
    察官偵查起訴。
    理  由
一、訊據被告丁○○固承認於九十一年四月三日下午約四時許假釋出獄之情，惟矢口
    否認曾為右揭傷害及恐嚇犯行，辯稱：我於九十一年四月三日當天晚上七時許後
    ，就被警方留置在嘉義市警察局第一分局北興派出所（下稱北興派出所）中，都
    沒有回到上開嘉義市○○街一○九巷九四號住處，所以根本不可能犯下本件所指
    當天晚上十一時五分許在該住處傷害及恐嚇的罪行云云。惟查：
  (一)(1)證人即北興派出所員警王明清到庭證稱：（問：本件警卷的筆錄是否你製作？
    是否於九十一年四月三日晚上十一時五分許在嘉義市○區○○路一○九巷九四號
    逮捕被告？）答：筆錄是我製作的，當天晚上九時許接到勤務中心報案，說有家
    庭糾紛案件，要去處理，我就去長安路一○九巷九四號現場，先瞭解一下案情，
    甲○○說之前有申請過保護令，但因該保護令已經過期了，我就先只請甲○○到
    派出所製作筆錄，做完時已快十時三十分，甲○○自行回家，然後我又接到甲○○來電說她家裡又發生糾紛，所以我又去長安路一○九巷九四號現場，將本件被
    告帶回派出所製作本件警卷第一頁之訊問筆錄，製作完筆錄後，才再回現場拍照
    存證，就是如本件警卷第二十五頁以後所附的照片內容；又我當天晚上九時許第
    一次去長安路一○九巷九四號現場，只有瞭解情形而已，並沒有留置被告等語（
    見本院九十一年五月三十日審判筆錄），且被告亦自承與王明清並無故舊恩怨，
    是王明清當無誣賴陷害被告之理，堪認王明清之證言可信為真正；(2)另本件警卷
    第一頁前所附之權利告知通知書一紙，其上記載被告於九十一年四月三日晚上十
    一時五分許遭員警王明清逮捕，並有被告所按捺之指印一枚，被告亦承認該通知
    書內容及指印之真正（以上均見同上筆錄），可見被告在九十一年四月三日晚上
    十一時五分許遭警逮捕前，並無行動受拘束情形可言；(3)故認被告關於「我九十
    一年四月三日晚上七時許後，就被留置在北興派出所中，都沒有回到上開長安街
    一○九巷九四號住處，不可能有本件所指當天晚上十一時五分許在該住處傷害及
    恐嚇的犯行」之辯詞，空言抵賴，委無可採。
  (二)(1)告訴人甲○○於警訊時及偵查中陳稱：我於九十一年四月三日晚上九時許，在
    北興派出所第一次做完筆錄回家後，本件被告於當日晚上十一時五分許，又辱罵
    丙○○，並由後方把丙○○雙手從椅子上架起來後折，致使丙○○及椅子翻倒，
    造成丙○○受傷，並把落地窗、花盆及桌椅等翻落撞倒，也打我手臂，還恐嚇我
    說如果他要死，也要讓我們母子三人死，不讓我們有安寧日子過的話語，我很害
    怕等語（見警卷第六頁背面及第八頁背面、偵卷第十二頁背面及第十三頁）；(2)
    告訴人丙○○於警訊時及偵查中亦陳稱：我母親甲○○於九十一年四月三日晚上
    九時許，去警局報案完回家後，到了十一時五分許，被告也自外回家，我們不開
    門，被告生氣，硬把鋁門拉開進來，弄亂家具，要打甲○○，我叫甲○○不要理
    被告，被告生氣，就由後方抓著我雙手從椅子上架起來後折，要打我，甲○○過
    來勸阻，並把我們拉開，我和甲○○都跌倒，被告也打甲○○，被告有說要死一
    起死，不讓我們有安寧日子過的話語，我很害怕等語等語（見警卷第十三頁背面
    及第十四頁、偵卷第九頁背面至第十二頁）；(3)被害人顏志倉於警訊時及偵查中
    陳稱：被告有說「我死也要你們母子一起死，不讓你們有一日安寧生活可過。」
    及「我有辦法生你，就有辦法收你。」，我心中很害怕等語（見警卷第十二頁、
    偵卷第十頁）；(4)被告於偵查中已承認上開傷害甲○○及丙○○，並有出言恐嚇
    等情（見偵卷第十一頁至第十三頁）；(5)另有卷附驗傷診斷書二紙（見偵卷第十
    四頁及第十五頁）、錄音帶譯文及照片九張（見警卷第二十一頁至第二十六頁）
    可佐，堪信被告確有公訴意旨所指犯行。
  (三)綜上所述，被告前開辯詞，無非事後卸責之語，不足採信；本件事證已臻明確，
    被告傷害及恐嚇犯行，堪以認定。
二、核被告丁○○所為，係犯刑法第二百七十七條第一項之傷害罪及同法第三百零五
    條之恐嚇罪，屬家庭暴力防治法第二條第二項之家庭暴力罪。被告先後恐嚇甲○○、丙○○、乙○○三人之行為，係利用同一機會，在密接時間、地點，就同一
    犯罪構成事實，本單一犯意接續進行，以實現一犯罪構成要件之單一行為，為接
    續犯；又被告同時傷害甲○○、丙○○及同時恐嚇甲○○、丙○○、乙○○三人
    之犯行，均係一行為同時侵害數法益，均為想像競合犯，分別依刑法第五十五條
    前段規定從一重論處。又被告所犯上開二罪，犯意各別，行為互殊，應予分論併
  罰。又查被告前因對李素巒犯恐嚇取財罪，經台灣高等法院台南分院以八十九年
    度上易字第二○○○號判處有期徒刑六月確定，復因犯家庭暴力法之傷害罪，經
    本院以九十年易字第五三三號判處有期徒刑六月確定，兩罪自九十年五月十七日
    起接續執行，至九十一年四月三日准予假釋付保護管束（指揮書執畢日期為九十
    一年五月十六日）等情，於本件尚不構成累犯，有台灣高等法院被告全國前案紀
    錄表、台灣嘉義地方法院檢察署刑案資料查註紀錄表可參。爰審酌被告犯罪之動
    機、目的、手段、品行、所受刺激、智識程度、所生危害及與甲○○、丙○○及
    乙○○三人為親人等一切情狀，分別量處如主文所示之刑，並定應執行之刑，且
    諭知易科罰金之折算標準。
據上論斷，應依刑事訴訟法第二百九十九條第一項前段，刑法第二百七十七條第一項
、第三百零五條、第五十五條、第四十一條第一項前段、第五十一條第五款，罰金罰
鍰提高標準條例第一條前段、第二條，判決如主文。
本案經檢察官游悅晨到庭執行職務
中      華      民      國    九十一    年      六      月    十一      日
                                臺灣嘉義地方法院刑事第二庭
                法  官  盧  鳳  田
右正本證明與原本無異。
如不服本判決，應於判決送達後十日內向本院提出上訴狀( 應附繕本 )。
中      華      民      國    九十一    年      六      月    十一      日
                                    書記官  林  秀  惠
附錄本案論罪科刑法條全文：
刑法第二百七十七條第一項：
傷害人之身體或健康者，處三年以下有期徒刑、拘役或一千元以下罰金。
刑法第三百零五條：
以加害生命、身體、自由、名譽、財產之事，恐嚇他人致生危害於安全者，處二年以
下有期徒刑、拘役或三百元以下罰金。
